台灣板橋地方法院交通事件裁定　　　　　　　　　　九十一年度交聲字第三八八號
　　原處分機關　交通部公路局台北區監理所
　　異　議　人　甲○○
　　即受處分人
右列異議人即受處分人因違反道路交通管理處罰條例案件，對交通部公路局台北區監
理所中華民國九十年十二月六日北監五字第裁四０─ＺＣ0000000號（原舉發
單號碼：第ＺＣ0000000號）裁決處分，聲明異議，本院裁定如左：
    主  文
異議駁回。
    理  由
一、按汽車行駛於高速公路而不遵管制之規定者，處汽車駕駛人新台幣（下同）三千
    元以上六千元以下罰鍰，並記違規點數一點，道路交通管理處罰條例第三十三條
    第一項、第六十三條第一項第一款分別定有明文。又服從法律是人民的第一義務
    ，亦即人民作為國家、社會團體之一份子，當然有遵守法律之基本義務，而法律
    之效力始於創立，終於廢止，凡創立後廢止前之有效法律所規定者，皆形成人民
    之基本義務，人民無恣意拒絕服從法律或選擇性守法之權利，合先敘明。
二、原處分機關略以：異議人即受處分人甲○○於民國（下同）九十年七月二十五日
    六時五十二分，駕駛車號ＤＴ─八一三二號之自用小客車，在國道一號高速公路
    一五七公里南向處，時速一百零五公里，已超越九十公里速限之規定，經警逕行
    舉發，爰依道路交通管理處罰條例第三十三條第一項規定，裁處罰鍰三千元。異
    議人對於其行駛速度一百零五公里之事實並未爭執，然以據新聞報導將於九十年
    四月實施國道速限全面一百公里，雖延至十二月一日才實施；惟因異議人誤以為
    已經實施云云置辯。
三、經查：本件異議人即受處分人甲○○於九十年七月二十五日六時五十二分，駕駛
    車號ＤＴ─八一三二號之自用小客車行經國道一號一五七公里南向處，以時速一
    百零五公里之速度行駛，經警員拍攝相片逕行舉發之事實，有內政部警政署國道
    公路警察局九十年八月二十二日公警局交字第ＺＣ0000000號舉發違反道
    路交通管理事件通知單、相片影本在卷可憑，異議人對此亦不爭執，應可信為真
    實。至異議人雖辯稱：因誤信國道速限已全面改為一百公里，惟異議人行速一０
    公里超速十五公里，為國道公路警察局使用電腦雷達自動照相測速器照相採證後
    ，依採證照片舉發，雖異議人以四月一日起高速公路最高速限為一百公里，然國
    道公路警察局並未接到種指示，亦有內政部警政署國道公路警察局第三警察隊九
    十年十一月六日（九十）公警國三字第一四二三四在卷可稽。是異議人空言辯稱
    ：因誤信九十年四月高速公路已全面更改限速一百零五公里云云，無非係避就卸
    責之詞，顯不足採。異議人違規事證明確，原處分機關依據首開法條規定，並審
    酌異議人違規情節輕重，裁處罰鍰三千元，並記違規點數一點，並無任何違誤，
    量罰亦甚妥適，應予維持，本件異議為無理由，應予駁回。
據上論結，應依道路交通案件處理辦法第十九條，裁定如主文。
中    華    民    國    九   十   一    年    三    月    十    一      日
 台灣板橋地方法院交通法庭
                                     法  官  潘  長  生
右正本證明與原本無異。
如不服本裁定，應於裁定送達後五日內向本院提出抗告狀。
                                     書記官  王  增  華
中      華      民      國    九 十 一    年     三     月    十  二    日
